es: Casa y jardín > Iluminación: Alumbrado de emergencia; Luces flotantes; Focos y reflectores; Luces empotrables de jardín; Lámparas móviles; Iluminación para senderos de jardín; Bombillas; Mangueras y guirnaldas de luces; Lámparas; Luces nocturnas e iluminación ambiente; Iluminación para cuadros; Antorchas tiki y lámparas de aceite; Iluminación en rieles
cs: Dům a zahrada > Osvětlení: Nouzové osvětlení; Plovoucí osvětlení; Reflektory; Přízemní osvětlení; Lampy; Zahradní lampy; Žárovky a svítivky; Světelné trubice a pruty; Svítidla; Noční a náladové osvětlení; Nástěnná svítidla; Venkovní pochodně a olejové lampy; Kolejnicová svítidla
vi: Nhà và vườn > Đèn chiếu sáng: Đèn khẩn cấp; Đèn nổi & Đèn chìm; Đèn pha & đèn rọi; Đèn âm đất; Đèn; Đèn chiếu sáng lối đi trong vườn; Bóng đèn; Đèn dây và đèn dây ống; Thiết bị chiếu sáng; Đèn ngủ và chiếu sáng môi trường xung quanh; Đèn tranh; Đuốc Tiki và đèn dầu; Đèn thanh ray
el: Σπίτι & κήπος > Φωτισμός: Φωτισμός έκτακτης ανάγκης; Φωτιστικά πλωτά & υποβρύχια; Προβολείς & φώτα εστίασης; Φωτιστικά εδάφους; Λαμπτήρες; Φωτισμός διαδρόμων κήπου; Λαμπτήρες φωτισμού; Μέσα φωτισμού σε μορφή σχοινιού & σε μορφή γιρλάντας; Φωτιστικά; Φώτα νύχτας & φωτισμός περιβάλλοντος; Φωτιστικά για πίνακες; Φακοί Tiki & λυχνάρια; Φωτισμός ραγών
en: Home & Garden > Lighting: Emergency Lighting; Floating & Submersible Lights; Flood & Spot Lights; In-Ground Lights; Lamps; Landscape Pathway Lighting; Light Bulbs; Light Ropes & Strings; Lighting Fixtures; Night Lights & Ambient Lighting; Picture Lights; Tiki Torches & Oil Lamps; Track Lighting
da: Hjem og have > Belysning: Nødbelysning; Flydende lyskilder; Projektør- og spotbelysning; Havelamper til indbygning; Lamper; Havelamper; Elpærer; Lysbånd og -strenge; Belysning – beslag; Natlamper; Billedrammebelysning; Tiki-fakler og -olielamper; Lampeskinner
th: บ้านและสวน > ไฟ: ไฟฉุกเฉิน; ไฟแบบลอยน้ำและอยู่ในน้ำ; ฟลัดไลท์และสปอตไลท์; ไฟฝังดิน; โคมไฟ; ไฟทางเดิน; หลอดไฟ; ไฟประดับ; โคมไฟและอุปกรณ์แสงสว่าง; ไฟสำหรับกลางคืนและการให้แสงสว่างโดยรอบ; ไฟสำหรับรูปภาพ; คบไฟและตะเกียงน้ำมัน; ไฟราง
fr: Maison et jardin > Éclairage: Éclairage de sécurité; Lampes flottantes et submersibles; Projecteurs et spots; Luminaires encastrés au sol; Lampes; Éclairage d’allées; Ampoules; Guirlandes et cordons lumineux; Appareils d’éclairage; Veilleuses et lampes d’ambiance; Éclairage de tableaux; Torches de jardin et lampes à huile; Éclairage sur rail
pl: Dom i ogród > Oświetlenie: Oświetlenie awaryjne; Pływające oświetlenie; Reflektory; Oświetlenie naziemne; Lampy; Oświetlenie ścieżek ogrodowych; Żarówki; Przewody i węże świetlne; Oprawy oświetleniowe; Lampki nocne i iluminacja; Oświetlenie obrazów; Pochodnie tiki i lampy oliwne; Listwy oświetleniowe
sl-SI: Dom in vrt > Razsvetljava: Zasilna razsvetljava; Plavajoče in potopne luči; Žarometi in reflektorji; Talne vgradne svetilke; Luči; Osvetlitev poti na prostem; Sijalke; Svetlobne vrvi in vrvice; Svetilke; Nočne luči in ambientalna razsvetljava; Luči za slike; Okrasne bakle in oljenke; Reflektorske luči
zh-CN: 家居与园艺 > 照明设备: 应急照明; 浮灯/水下灯; 泛光灯/投射灯; 地灯/水底灯; 灯具; 花园道路照明灯; 电灯泡; 灯串; 室内灯饰; 小夜灯; 壁画灯; 提基火炬/油灯; 轨道灯
sv: Hem och trädgård > Belysning: Nödbelysning; Flytande belysning; Strålkastare och spotlights; Nedsänkta lampor; Lampor; Gångbelysning; Glödlampor; Rep och linor för lampor; Lamphållare; Nattlampor och omgivande belysning; Tavellampor; Tikilyktor och oljelampor; Belysningsskenor
nb: Hjem og hage > Lyssetting: Nødlys; Flytende lys og undervannslys; Flom- og spotbelysning; Bakkebelysning; Lamper; Belysning for gangstier; Lyspærer; Lysrep og -slanger; Lysarmaturer; Nattlys og omgivelsesbelysning; Bildebelysning; Tikilamper og oljelamper; Banebelysning
hr-HR: Dom i vrt > Rasvjeta: Panik rasvjeta; Plutajuća i podvodna svjetla; Spot rasvjeta i reflektori; Podne ugradbene lampe; Lampe; Vrtne lampe; Žarulje; Bajkovita svjetla; Rasvjetna tijela; Noćna i ambijentalna rasvjeta; Rasvjeta za slike; Tiki baklje i uljne lampe; Tračna rasvjeta
ja: ホーム・ガーデン > 照明: 非常灯; フローティング ライト; フラッドライト・スポットライト; 地中・水中埋込型照明; スタンドライト; 屋外通路用照明器具; 電球; ロープライト; 照明器具; 常夜灯・アンビエント照明; ピクチャーライト; たいまつ・オイルランプ; レール式可動照明
sk-SK: Dom a záhrada > Osvetlenie: Poplašné osvetlenie; Plávajúce a ponorné svetlá; Priestorové a bodové svetlá; Podlahové svetlá; Lampy; Osvetlenie záhradného chodníka; Žiarovky; Ľahké laná a reťaze; Svietidlá; Nočné osvetlenie a hlavné osvetlenie; Svetlá nad obrazy; Záhradné pochodne a olejové lampy; Koľajnicové osvetlenie
it: Casa e giardino > Illuminazione: Illuminazione d'emergenza; Luci galleggianti; Luci per esterni ad alta intensità; Luci da incasso al suolo; Lampioni; Luci decorative per vialetti; Lampadine; Tubi luminosi e luminarie; Impianti di illuminazione; Luci notturne e soffuse; Lampade per quadri; Torce in bambù e lampade a olio; Illuminazione a binario
lt-LT: Namai ir sodas > Apšvietimas: Avarinis apšvietimas; Plūduriuojantys ir povandeniniai žibintai; Prožektoriai; Antžeminiai šviestuvai; Lempos; Takų apšvietimas; Lemputės; Šviečiančios juostos; Šviestuvai; Naktinis apšvietimas ir aplinkos apšvietimas; Paveikslų šviestuvai; Deglai ir alyvos lempos; Bėginės šviestuvų sistemos
fi: Koti ja puutarha > Valaistus: Hätävalaistus; Kelluvat ja upotettavat valot; Kohdevalaisimet ja valonheittimet; Maavalaisimet; Lamput; Puutarhavalaistus; Polttimot; Valoköydet ja -ketjut; Valaisimien kiinnitys; Yövalot ja tunnelmavalaistus; Tauluvalaisimet; Soihdut ja öljylamput; Kiskovalaistus
ro-RO: Casă și grădină > Iluminat: Iluminat de urgență; Lumini plutitoare și submersibile; Proiectoare și spoturi; Lumini încastrate în sol; Lămpi; Iluminat peisagistic; Becuri; Ghirlande și șiruri; Corpuri de iluminat; Lumini de veche și iluminat ambiental; Lumini pentru tablouri; Torțe tiki și lămpi cu ulei; Iluminat cu șină
tr: Ev ve Bahçe > Aydınlatma: Acil Durum Aydınlatması; Suda Yüzen Lambalar; Projektörler ve Spot Lambalar; Yer İçi Lambaları; Lambalar; Peyzaj Yol Aydınlatması; Ampuller; Işık İp ve Telleri; Aydınlatma Teçhizatı; Gece Lambaları ve Ortam Aydınlatma; Tablo Işıkları; Tiki Meşaleler ve Gaz Lambaları; Parkur Işıkları
pt-BR: Casa e jardim > Iluminação: Iluminação de emergência; Iluminação flutuante; Holofotes; Iluminação posicionada no chão; Luminárias; Iluminação para caminho externo; Lâmpadas; Luzes de Natal; Instalações de iluminação; Lâmpadas para luz ambiente ou noturna; Iluminação fotográfica; Tochas de bambu e lamparinas à óleo; Iluminação em trilhos
de: Heim & Garten > Beleuchtung: Notbeleuchtung; Schwimmende Lichter; Flutlichter & Punktstrahler; Bodeneinbauleuchten; Lampen; Wegbeleuchtung; Leuchtmittel; Lichtschläuche & Lichterketten; Leuchten; Nachtlichter & indirekte Beleuchtung; Bilderbeleuchtung; Tiki-Fackeln & Öllampen; Lichtschienensysteme
hu: Otthon és kert > Világítás: Vészvilágítás; Úszó- és merülőfények; Széles és szűkebb fények; Földbe épített fények; Lámpák; Tájképösvény-világítás; Izzók; Könnyű kötelek és húrok; Világítótestek; Éjszakai fények és környezeti világítás; Képfények; Tiki fáklyák és olajlámpák; Pályavilágítás
zh-TW: 居家和庭園 > 照明: 緊急照明; 浮燈/水下燈; 探照燈/聚光燈; 埋地燈; 檯燈/立燈; 景觀走道照明; 燈泡; 燈飾燈串; 燈具; 夜燈; 畫作照明燈; 提基火炬; 軌道燈照明
nl: Huis en tuin > Verlichting: Noodverlichting; Drijvende lichten; Schijnwerpers en spotlights; Grondspots; Lampen; Tuinpadverlichting; Lichtbronnen; Lichtslangen; Lichtarmaturen; Nacht- en sfeerverlichting; Schilderijverlichting; Tikitoortsen en olielampen; Railverlichting
bg-BG: Дом и градина > Осветление: Аварийни осветителни тела; Плаващи и потопяеми осветителни тела; Прожектори и спот лампи; Вградени в земята осветителни тела; Лампи; Осветление на пътеки; Електрически крушки; Осветителни въжета и стрингове; Осветителни тела; Нощни лампи и амбиентно осветление; Осветление за картини; Факли „тики“ и маслени лампи; Релсово осветление
ru: Дом и сад > Освещение: Аварийное освещение; Плавающие и подводные светильники; Прожекторы и точечные светильники; Тротуарные светильники; Лампы; Ландшафтные светильники для дорожек; Лампочки; Световые шнуры и ленты; Светильники; Ночное освещение и подсветка; Подсветка для картин; Бамбуковые факелы и масляные лампы; Трековые системы освещения
ko: 가정/원예 용품 > 조명: 비상용 조명; 부표등/수중등; 투광/집중 조명; 지면 등; 램프; 옥외 보도 조명; 전구; 트리 조명/줄 조명; 조명 기구; 야간등/무드등; 그림 조명; 횃불 장대/등잔; 트랙 조명
pt-PT: Casa e jardim > Iluminação: Iluminação de emergência; Iluminação flutuante e submersível; Holofotes e focos; Iluminação encastrável no solo; Candeeiros; Iluminação de caminhos; Lâmpadas; Cordas e fitas de iluminação; Luminárias; Iluminação noturna e ambiente; Iluminação para quadros; Tochas e lanternas a petróleo; Iluminação em trilho